臺灣新北地方法院刑事判決　　　　　　110年度簡上字第306號
上　訴　人　臺灣新北地方檢察署檢察官
被　　　告　劉順彬
上列上訴人因被告傷害案件，不服本院中華民國110 年6 月9 日
110 年度簡字第2211號第一審刑事簡易判決（原聲請簡易判決處
刑案號：臺灣新北地方檢察署110 年度偵字第8737號），提起上
訴，本院管轄之第二審合議庭判決如下：
    主  文
上訴駁回。    
    事實及理由
一、本案經本院審理結果，認原審簡易判決之認事用法及量刑均
    無違誤，應予維持，除證據部分應增列「被告劉順彬於本院
    準備程序時之自白」外，其餘事實、證據及理由均引用如附
    件第一審刑事簡易判決書（含檢察官聲請簡易判決處刑書）
    之記載。
二、檢察官上訴意旨略以：被告雖坦承本案傷害犯行，但自案發
    迄今仍未與告訴人鄒文岳達成和解並賠償其所受損害，原審
    僅量處被告拘役10日，顯屬過輕，難謂妥適，認告訴人具狀
    請求上訴，聲明原審判決量刑過輕，且被告亦應賠償醫藥費
    用，應有理由，爰依法提起上訴等語。
三、按量刑之輕重，係屬事實審法院得依職權自由裁量之事項，
    苟其量刑時，已依行為人之責任為基礎，並斟酌刑法第57條
    各款所列情狀，在未逾越法定刑度之下，酌量科刑，無偏執
    一端而有明顯失出或失入之情形，自不得任意指摘為不當或
    違法。經查，原審基於法定職權而為本案犯罪事實之認定，
    並以行為人之責任為基礎，審酌被告僅因與告訴人間酒後所
    生之細故糾紛，竟不思理性解決紛爭，反以拳頭毆打告訴人
    臉部1 拳之方式，使告訴人受有左顏面紅、腫、痛之挫傷，
    下唇內部裂傷，額頭部血腫、瘀青之臉部損傷（下稱臉部傷
    勢），所為應予譴責，兼衡其素行、犯罪動機、所受刺激、
    目的、所生危害程度，暨其智識程度、家庭經濟狀況、犯後
    態度，未與告訴人達成和（調）解等一切情狀，量處拘役10
    日及諭知易科罰金之折算標準，業已審酌刑法第57條所定各
    款事項（含被告未與告訴人和解一事）而在法定刑度內為量
    刑，且刑度與其犯行相當，並無逾越法律規定範圍、濫用權
    限或違背比例及公平原則之情事。
四、告訴人雖另提出行天宮醫療志業醫療財團法人恩主公醫院（
    下稱恩主公醫院）民國109 年12月23日、109 年12月31日診
    斷證明書及仁愛醫院處方箋（見他卷第6 頁；本院簡上卷第
    11、13、63頁），表示其於109 年12月23日至恩主公醫院就
    醫，經診斷「左下第二第三大臼齒鬆脫，左下第一大臼齒殘
    根，右下第二大臼齒缺失」之傷害（下稱牙齒脫落傷勢），
    亦係本案遭被告毆打所致，因其患有冠狀動脈疾病，醫生囑
    託需停藥4 日後身體無狀況才可拔牙，始於本案遭被告毆打
    之3 日後前往醫院處理，並主張其所受傷勢已達重傷之程度
    ，請法院改依刑法重傷害之規定論處等語。然觀諸聲請簡易
    判決處刑書所載，本案檢察官業已依照卷內證據，詳述無法
    僅依告訴人單一指訴及其提出之診斷證明書，遽認被告有「
    毆打告訴人30餘下」而造成其上開牙齒脫落傷勢之理由，且
    被告於109 年12月20日前往仁愛醫院就醫時，亦未提及上開
    牙齒脫落傷勢一節，有仁愛醫院110 年3 月31日仁字第1100
    64號函暨告訴人傷勢說明及照片1 份附卷可稽（見他卷第19
    頁至第21頁反面）；此外，告訴人本案經認定遭被告毆打1
    拳所受前揭臉部傷勢，亦未達刑法第10條第4 項所規定之重
    傷程度，是告訴人此部分所述，本院尚難認採，自無從為被
    告不利之認定。至被告雖未與告訴人達成和解或為任何賠償
    ，然告訴人仍可另行提起民事訴訟請求賠償，是檢察官依前
    揭上訴意旨指摘原審量刑過輕等語，為無理由，應予駁回。
五、至被告經本院合法傳喚，無正當理由未於審判期日到庭，爰
    依刑事訴訟法第455 條之1 第3 項、第371 條規定，不待其
    陳述，逕行判決，末此敘明。
據上論斷，應依刑事訴訟法第455 條之1 第1 項、第3 項、第36
8 條、第373 條、第371 條，判決如主文。
本案經檢察官鄭宇聲請簡易判決處刑及提起上訴，檢察官郭智安
到庭執行職務。
中    華    民    國   110    年    10    月    27    日
                  刑事第三庭  審判長法  官  蘇揚旭
                                    法  官  施建榮
                                    法  官  洪振峰
上列正本證明與原本無異。
不得上訴。
                                    書記官  李儀靜                                    
中    華    民    國   110    年    11    月    3     日
附件：
臺灣新北地方法院刑事簡易判決         110年度簡字第2211號
聲  請  人  臺灣新北地方檢察署檢察官
被      告  劉順彬  男（民國00年0月00日生）  
                    身分證統一編號：Z000000000號
                    住新北市○○區○○路0段000○0號
上列被告因傷害案件，經檢察官聲請以簡易判決處刑（110年度
偵字第8737號），本院判決如下：
    主  文
劉順彬犯傷害罪，處拘役壹拾日，如易科罰金，以新臺幣壹仟元
折算壹日。
    事實及理由 
一、本件犯罪事實、證據暨應適用法條，除犯罪事實欄一第2行
    「鐵皮屋加蓋處」，補充為「鐵皮屋加蓋處內喝酒時」；證
    據並所犯法條欄一編號1證據名稱「被告劉順彬於警詢及偵
    查中之供述」，更正為「被告劉順彬於偵查中之自白」外，
    餘均引用如附件檢察官聲請簡易判決處刑書之記載。
二、爰依刑法第57條規定，以行為人之責任為基礎，審酌被告僅
    因與告訴人間酒後所生之細故糾紛，竟不思理性解決紛爭，
    反以如聲請所指之方式使告訴人受有如聲請所指之傷勢，所
    為應予譴責，兼衡其素行、犯罪動機、所受刺激、目的、所
    生危害程度，暨其智識程度、家庭經濟狀況、犯後態度，未
    與告訴人達成和（調）解等一切情狀，量處如主文所示之刑
    ，並為易科罰金折算標準之諭知。
三、依刑事訴訟法第449條第1項前段、第3項、第454條第2項，
    刑法第277條第1項、第41條第1項前段，刑法施行法第1條之
    1第1項，逕以簡易判決處刑如主文。
四、如不服本判決，得於判決送達之日起20日內向本院提出上訴
    狀，上訴於本院第二審合議庭（須附繕本）。
中    華    民    國   110    年    6     月    9     日
                    刑事第二十六庭  法  官  黎錦福
上列正本證明與原本無異。
                                    書記官  羅采蘋
中    華    民    國   110    年    6     月    9     日
 附錄本案論罪科刑法條全文：
中華民國刑法第277條
傷害人之身體或健康者，處5 年以下有期徒刑、拘役或50萬元以
下罰金。
犯前項之罪，因而致人於死者，處無期徒刑或7 年以上有期徒刑
；致重傷者，處3 年以上10年以下有期徒刑。
 附件：
臺灣新北地方檢察署檢察官聲請簡易判決處刑書
                                     110年度偵字第8737號
    被      告  劉順彬  男  63歲（民國00年0月00日生）
                        住新北市○○區○○路0段000○0號
                        國民身分證統一編號：Z000000000號
上列被告因傷害案件，業經偵查終結，認為宜聲請以簡易判決處
刑，茲將犯罪事實及證據並所犯法條分敘如下：  
        犯罪事實
一、劉順彬係鄒文岳之友人，渠2人於民國109年12月20日19時許
    ，在新北市○○區○○路0段000巷0○0號某鐵皮屋加蓋處，
    因細故發生爭執，詎劉順彬竟基於傷害之犯意，以拳頭毆打
    鄒文岳臉部1拳，致其受有左顏面紅、腫、痛之挫傷，下唇
    內部裂傷，額頭部血腫、瘀青之臉部損傷之傷害。
二、案經鄒文岳訴由新北市政府警察局樹林分局報告偵辦。
        證據並所犯法條
一、證據清單及待證事實：
┌──┬────────────┬────────────┐
│編號│證據名稱                │待證事實                │
├──┼────────────┼────────────┤
│1   │被告劉順彬於警詢及偵查中│坦承有於上開時、地，以拳│
│    │之供述                  │頭毆打告訴人鄒文岳臉部1 │
│    │                        │拳之事實。              │
├──┼────────────┼────────────┤
│2   │證人即告訴人鄒文岳於警詢│全部犯罪事實。          │
│    │時及偵查中具結之證述    │                        │
├──┼────────────┼────────────┤
│3   │證人即案發時旁觀者楊淑雲│證明被告於上開時、地，以│
│    │於警詢時及偵查中具結之證│拳頭毆打告訴人臉部1拳之 │
│    │述                      │事實。                  │
├──┼────────────┼────────────┤
│4   │仁愛醫院109年12月20日（ │證明告訴人受有上開傷害結│
│    │乙種）字第NO：0000000號 │果之事實。              │
│    │診斷證明書1紙、仁愛醫院 │                        │
│    │110年3月31日仁字第110064│                        │
│    │號函暨所附之附件及告訴人│                        │
│    │就醫傷勢照片4張         │                        │
└──┴────────────┴────────────┘
二、核被告所為，係犯刑法第277條第1項之傷害罪嫌。
三、至告訴意旨另認被告係於上開時、地，徒手毆打告訴人30餘
    下，致告訴人受有「左下第二至第三大臼齒鬆脫，左下第一
    大臼齒殘根，右下第二大臼齒缺失」等傷勢（下稱牙齒脫落
    傷勢），因認被告涉犯刑法第278條第1項之重傷害罪嫌云云
    。惟查，訊據被告堅詞否認涉有告訴意旨另認之重傷害犯行
    ，而質之證人楊淑雲於偵查中具結證稱：當時告訴人先潑被
    告酒，被告就要把告訴人推開，並且順勢給告訴人一拳，打
    到告訴人的臉；當時我從廁所出來，聽到被告及告訴人講話
    的聲音很吵，他們在喝酒，我就看到告訴人往被告身上潑酒
    ，旁邊的人就安撫告訴人坐下，因為怕告訴人跌倒，後來告
    訴人還在那邊作勢要打被告，被告就像我剛剛說的去推告訴
    人，並順勢往告訴人臉上給他一拳，告訴人就坐到椅子上，
    而我在警詢時稱告訴人自己撞到桌腳，就是在講我告訴人坐
    到椅子上的事情；我親眼看到被告往告訴人臉上打一下，絕
    對沒有像告訴人講的那樣打30幾下，告訴人講的太誇張了等
    語，則本件於無客觀之錄音、錄影得以還原事發經過以釐清
    案情，告訴人與證人楊淑雲所述亦顯有不符之情形下，能否
    徒憑告訴人之片面指訴，遽認被告涉有上開重傷害之舉，已
    非無疑；再者，告訴人固提出其於109年12月23日至行天宮
    醫療志業醫療財團法人恩主公醫院就診之該院恩乙診字第Z0000000000號乙種診斷證明書1紙為據，然告訴人於偵查中業
    明確自陳被告本件犯行之時間點係109年12月20日19時許，
    此亦經被告坦認及證人楊淑雲證述明確在案，則若告訴人確
    實係因被告於109年12月20日之「毆打30餘下」行為，致生
    牙齒脫落傷勢，何以遲至3日後始至恩主公醫院就診？況經
    檢視仁愛醫院函覆之告訴人案發當日傷勢照片暨傷勢說明，
    亦未見告訴人受有牙齒脫落傷勢之情或記載，是上開牙齒脫
    落傷勢，是否確係由被告所致，亦非無疑；末查，告訴人另
    指訴之牙齒脫落傷勢，經核未達毀敗或嚴重減損告訴人之味
    能，更無達對告訴人身體或健康有重大不治或難治之結果，
    此亦與刑法重傷害之定義不符，自難逕以該罪相繩被告。總
    此，此部分實難僅憑告訴人之單一指訴及所提出之診斷證明
    書，遽認被告涉有上開另指訴之重傷害犯行。惟此部分如成
    立犯罪，與前開聲請簡易判決處刑部分社會基礎事實同一，
    爰不另為不起訴處分，併此敘明。
四、依刑事訴訟法第451條第1項聲請逕以簡易判決處刑。
    此  致
臺灣新北地方法院
中    華    民    國   110    年    4     月    29    日
                              檢  察  官  鄭  宇